臺灣高等法院刑事判決　　　　　　　100年度交上訴字第167號
上　訴　人
即　被　告　吳明哲
上列上訴人因公共危險案件，不服臺灣桃園地方法院100年度交
訴字第55號，中華民國100年10月5日第一審判決（起訴案號：臺
灣桃園地方法院檢察署100年度偵字第13498號），提起上訴，本
院判決如下：
    主  文
上訴駁回。
    事  實
一、吳明哲於民國(下同)91年間，因盜匪案件，經原審法院判處
    有期徒刑3年8月確定，執行中經假釋，於94年12月29日縮刑
    假釋期滿，未經撤銷假釋，未執行之刑以執行論而執行完畢
    ；又於95年間，因公共危險案件（服用酒類，不能安全駕駛
    動力交通工具而駕駛罪），經同院判處拘役50日確定，於96
    年03月14日易科罰金執行完畢；又於97年間，因公共危險（
    服用酒類，不能安全駕駛動力交通工具而駕駛罪）案件，經
    同院判處有期徒刑4月確定，於97年11月15日執行完畢，竟
    不思悔改。其於100年2月27日21時25分許，無照駕駛車牌號
    碼8260－RK號自用小客車，沿桃園縣中壢市○○路往環中東
    路方向行駛，行經該路與環中東路設有行車管制號誌正常運
    作之交岔路口，其行向為圓形紅燈號誌，即應注意汽車行駛
    至交岔路口，其行進應遵守燈光號誌，車輛面對圓形紅燈表
    示禁止通行，不得超越停止線或進入路口。且依當時情形，
    尚無使之不能注意情事，即非不能注意，因急於前往桃園縣
    中壢市內壢地區搭載友人，竟疏於注意遵守圓形紅燈號誌而
    闖紅燈超越停止線駛入該路口直行，其左前車頭因而與沿環
    中東路由中壢往內壢方向行駛至該路口，遵守綠燈號誌之指
    示，依規定直行通過該路口之章元豪所駕車牌號碼330－CND
    號普通重型機車右側前輪與腳踏板處碰撞，使章元豪人車倒
    地，致章元豪受有右小腿、左膝、左手腕之挫擦傷（所涉過
    失傷害未據告訴、起訴）。吳明哲明知其已肇事致人受傷，
    惟恐其無照駕駛遭取締受罰，竟未停車查看，亦未報警處理
    或為其他必要之救護措施，而基於駕駛動力交通工具肇事，
    致人傷而逃逸之犯意，逕駕駛其上開車輛駛離現場逃逸。經
    路過民眾報警前往處理，並調閱路口監視器錄影循線發覺吳
    明哲犯罪。
二、案經桃園縣政府警察局中壢分局報請臺灣桃園地方法院檢察
    署檢察官偵查起訴。
    。
    理      由
甲、證據能力方面:
一、本件被告於審判上及審判外之自白，核未違反非自由意志，
    且有下述人證、物證資為佐證，依刑事訴訟法第156條第1項
    規定，有證據能力。
二、按被告以外之人於審判外之言詞或書面陳述，除法律有規定
    者外，不得作為證據，刑事訴訟法第159條固定有明文，惟
    被告以外之人於審判外之陳述，雖不符同法第159條之1至之
    4規定，而經當事人於審判程序同意作為證據，法院審酌該
    言詞陳述或書面陳述作成時之情況，認為適當者，亦得為證
    據，此亦據同法第159條之5第1項規定明確。查本判決所引
    用之被告以外之人於審判外之陳述部分，雖屬傳聞證據，惟
    據被告及檢察官於本院審理時表示同意做為證據，本院審酌
    上開證據資料製作時之情況，尚無違法不當之瑕疵，亦認為
    以之作為證據應屬適當，揆諸前開規定，依刑事訴訟法第15
    9條之5第1項之規定，認均有證據能力。
三、又按本案認定事實所引用之文書證據、物證等非供述證據部
    分，經本院於審判期日依法進行證據之調查、辯論，被告及
    檢察官於本院審理時均表示無意見而不予爭執，本院斟酌該
    等非供述證據並非非法取得，亦無證明力明顯過低之情形，
    且與本案待證事實具有事實之關聯性，亦無證據證明係公務
    員違背法定程序所取得；又卷內之各項文書證據，核無刑事
    訴訟法第159條之4第1款、第2款顯有不可信而不得作為證據
    之情形，均認有證據能力。
乙、實體方面:
一、被告於警詢、檢察官訊問、原審及本院審理中均坦承其前開
    犯罪事實，並經證人即被害人章元豪於警詢指述甚詳，且有
    道路交通事故調查報告表（一）、（二）、現場與車輛照片
    7 張、中壢敏盛醫院診斷證明書、現場監視器錄影光碟可稽
    。按刑法第一百八十五條之四駕駛動力交通工具肇事，致人
    死傷而逃逸罪，只須有駕駛動力交通工具肇事，致人死傷而
    逃逸，罪即成立，不以肇事之發生須有過失責任為要件。被
    告駕駛動力交通工具肇事致被害人受傷而逃逸，已如前述。
    依上開說明，不論其是否有過失，均成立刑法第一百八十五
    條之四駕駛動力交通工具肇事，致人死傷而逃逸罪。而被告
    確有未遵守紅燈號誌之指示而闖紅燈肇事之過失致被害人受
    傷情事，且於肇事後逃逸，自應成立刑法第一百八十五條之
    四之罪。事證已經明確，被告犯行堪以認定。
二、核被告所為，係犯刑法第一百八十五條之四之駕駛動力交通
    工具肇事致人傷而逃逸罪。被告於97年間，因公共危險（服
    用酒類，不能安全駕駛動力交通工具而駕駛罪）案件，經原
    審法院判處有期徒刑4月確定，於97年11月15日執行完畢，
    此有本院被告前案紀錄表可按，其於受此有期徒刑執行完畢
    後，五年內故意再犯本件有期徒刑以上之刑之罪，為累犯，
    應依刑法第四十七條第一項規定，依法加重其刑。
三、原審認事證明確，適用上開規定，並審酌被告素行欠佳，其
    無照駕駛動力交通工具之自用小客車肇事致被害人受傷，不
    依規定停車報警處理，並為必要之救護措施，竟即駕車駛離
    現場逃逸，與其犯後自白犯行，並已與被害人就被害人受傷
    與車損和解，有和解書影本在卷可憑，態度尚佳及其他一切
    情狀，量處有期徒刑七月。並敘明被告因故意犯前開公共危
    險案件，受有期徒刑4月執行完畢未滿5年，本件不合緩刑要
    件，不得宣告緩刑。已於判決理由詳予論述，經核認事用法
    及量刑均無不合。
四、被告提起上訴稱:伊具有悔意，且已與被害人和解，請從輕
    量刑，使得易科罰金云云。惟查刑法第一百八十五條之四之
    駕駛動力交通工具肇事致人傷而逃逸罪，法定本刑為六月以
    上五年以下有期徒刑；而被告又係累犯，應依刑法第四十七
    條第一項規定，加重其刑。是原審審酌上述一切情狀，僅量
    處有期徒刑七月，尚屬從輕，上訴意旨又請求從輕量刑，為
    無理由，應予駁回。
據上論斷，應依刑事訴訟法第368條，判決如主文。
本案經檢察官越方如到庭執行職務。
中    華    民    國   100    年    12    月    21    日
                  刑事第十八庭審判長法  官  吳鴻章
                                    法  官  林銓正
                                    法  官  魏瑞紅
以上正本證明與原本無異。
如不服本判決，應於收受送達後10日內向本院提出上訴書狀，其
未敘述上訴之理由者並得於提起上訴後10日內向本院補提理由書
（均須按他造當事人之人數附繕本）「切勿逕送上級法院」。
                                    書記官  葉金發
中    華    民    國   100    年    12    月    22    日